【裁判字號】    90,台上,3795
【裁判日期】    900621
【裁判案由】    違反野生動物保育法
【裁判全文】
最高法院刑事判決                                九十年度台上字第三七九五號
    上  訴  人  甲○○
右上訴人因違反野生動物保育法案件，不服台灣高等法院高雄分院中華民國八十八年
二月十日第二審更審判決（八十七年度上更(二)字第二六三號，起訴案號：台灣屏東地
方法院檢察署八十四年度偵字第六七二六號），提起上訴，本院判決如左：
    主  文
上訴駁回。
    理  由
按刑事訴訟法第三百七十七條規定：上訴於第三審法院，非以判決違背法令為理由，
不得為之。是提起第三審上訴，應以原判決違背法令為理由，係屬法定要件。如果上
訴理由狀並未依據卷內訴訟資料具體指摘原判決不適用何種法則或如何適用不當，或
係對原判決已論駁或說明之事項，重為爭辯，或徒憑己見任意指摘，或顯與法律規定
得為第三審上訴理由之違法情形不相適合時，俱應認其上訴為違背法律上之程式，予
以駁回。上訴意旨略稱：上訴人坦承為「打松鼠」之用，於民國（下同）八十四年十
月十三日未經許可無故持有玩具空氣長槍之事實，雖另於同年月十五日晚上再度持有
具殺傷力之玩具空氣長槍一支，以非法獵捕灰面鷲，二者目的不同，但其前後持有槍
枝所犯違反槍砲彈藥刀械管制條例罪，應論以連續犯，再與他罪牽連；原審以前者與
本件之違反槍砲彈藥刀械管制條例犯行無連續犯關係，未予併案審理，其判決有刑事
訴訟法第三百七十八條之違背法令云云。惟查：原判決對於上訴人於八十四年十月十
五日晚間未經許可，無故持有具殺傷力不可供軍用之玩具空氣長槍一支等物，在屏東
縣滿州鄉里○村○○路東方無名山峰西側山腰森林中，非法獵捕保育類野生動物灰面
鷲，為警當場查獲之事實，業經依憑上訴人於警訊及偵、審中供述，證人即查獲警員
李春長之證供，及證人李春長所具報告書、被捕獲四隻灰面鷲之照片、內政部警政署
刑事警察局八十四年十月三十日刑鑑字第八四○八九號鑑驗通知書、聯勤第二○五廠
八十八年一月八日八八淳諒字第○○九九號函、行政院農業委員會於七十八年八月四
日及七十九年八月三十一日公告，暨扣案之玩具空氣長槍、鋼珠、蓄電照明燈具、瓦
斯瓶、鐵鉗、紅背包、腰包等證據，詳細說明其認定事實、形成心證之理由；並敘明
上訴人另於八十三年十二月間，在屏東縣恆春鎮夜市場，購得具殺傷力之玩具空氣長
槍一支，竟未經許可，無故持有之，嗣為警查獲，經檢察官移送併辦（台灣屏東地方
法院檢察署八十四年度偵字第六六九五號）部分，據上訴人之供述，其於該持有玩具
空氣長槍之目的，係供「打松鼠之用」，其所犯罪修正前槍彈藥刀械管制條例第十
條第三項之罪，因係另行起意，與本案有罪部分並無連續關係，應予退回由檢察官重
行偵查等情。核其先後持有二枝槍枝，無以證明係出自一個預定犯罪計畫的概括犯意
，上訴意旨對原判決已論駁或說明之事項，空言重為爭辯，或徒憑己見任意指摘，顯
與法律規定得為第三審上訴理由之違法情形不相適合。綜上所述，依首揭說明，應認
本件上訴為違背法律上之程式，予以駁回。
據上論結，應依刑事訴訟法第三百九十五條前段，判決如主文。
中      華      民      國     九十     年      六      月    二十一    日
                              最高法院刑事第十二庭
                                  審判長法官  呂  潮  澤
                                        法官  陳  世  雄
                                        法官  孫  增  同
                                        法官  林  開  任
                                        法官  劉  介  民
      右正本證明與原本無異
                                              書  記  官
中      華      民      國     九十     年      六      月    二十八    日


司法院資訊處製作；財團法人民間司法改革基金會備份。
